臺灣臺南地方法院民事裁定
110年度補字第987號
原      告  林煜根  
被      告  楊謝明桃
            陳楊碧華
            楊眞保  
            楊長發  
            楊進忠  

            王婷純  
            王智禾  
            楊敦翔（原名楊敦州）

            楊珺貽（原名楊淑芳）

            謝月瑛  
            楊錦昌  
            楊碧蓮  
            楊俊偉  
上列原告與被告間請求代位分割共有物事件，原告起訴未據繳納
裁判費，本院裁定如下：
    主  文
一、原告應於本裁定送達之日起7日內，繳納第一審裁判費新臺
    幣1,000元，逾期未補正，即駁回原告之訴。
二、原告應於文到10日內陳報被繼承人「楊黃蜜」(身分證統一
    編號：Z000000000號)之繼承系統表。
    理  由
一、按核定訴訟標的之價額，以起訴時之交易價額為準；無交易
    價額者，以原告就訴訟標的所有之利益為準，民事訴訟法第
    77條之1第2項定有明文。又代位權僅為債權人對於債務人與
    第三債務人間之權利義務關係，非構成訴訟標的之事項，計
    算訴訟標的價額，應就債務人與第三債務人間之權利義務關
    係定之（最高法院101年度台抗字第56號民事裁定意旨參照
    ）。再按民法第1164條所定之遺產分割，既係以遺產為一體
    ，整個的為分割，並非以遺產中各個財產之分割為對象，則
    於分割遺產之訴，其訴訟標的價額，自應依全部遺產於起訴
    時之總價額，按原告所占應繼分比例定之(最高法院103 年
    度台抗字第480號民事裁定意旨參照)。
二、查原告本件代位王再添提起分割如附表所示公同共有物之訴
    訟，請求就王再添及被告等公同共有如附表所示之不動產（
    下稱系爭不動產，原告於起訴後，更正其請求分割之不動產
    公同共有權利範圍如補字卷第102-103頁之民國111年1月12
    日民事起訴狀所載）准予分割。經查，系爭不動產之價額各
    如附表所示，土地公告現值部分，有土地建物查詢資料在卷
    可憑(見補字卷第35-68頁)，建物之課稅現值部分，則有臺
    南市政府稅務局新化分局111年1月12日南市財新字第111300
    0852號函附卷可佐(見補字卷第98頁，另原告陳報如附表編
    號6所示建物，現址為臺南市○○區○○路0段000巷00弄00號，
    見補字卷第82頁)，系爭不動產之價額合計為新臺幣（下同
    ）970,585元，依據上述說明，本件訴訟標的價額，應以被
    代位人王再添就系爭不動產為繼承可獲得之利益為準，則其
    訴訟標的價額，應以如附表所示之系爭不動產於起訴時之總
    價額，依據被代位人王再添所占應繼分比例定之。
三、查被繼承人楊黃蜜89年3月16日死亡時，其配偶楊宗泰(83年
    12月22日死亡)、長男楊添益(昭和11年即民國25年8月1日死
    亡)、三女楊秀花(79年6月4日死亡)均已死亡，且長男楊添
    益、三女楊秀花均查無子嗣，其六男楊國隆則於44年2月19
    日出養(民事陳報狀誤載為於該日死亡)，有其等之戶籍謄本
    、除戶謄本在卷可稽(見補字卷第256、254、268、266、280
    頁)；楊黃蜜其餘子女即長女陳楊碧華、次女王楊秀菊、次
    男楊保、三男楊長發、四男楊進忠、五男楊忠川【共6人，
    應繼分各為6分之1】則尚生存或已死亡但有直系血親卑親屬
    代位繼承，有其等之戶籍謄本、除戶謄本及已死亡者之繼承
    人之戶籍謄本附卷可憑(見補字卷第258-264、270-278頁)，
    被代位人王再添及其弟王智禾、其妹王婷純代位其等母親王
    楊秀菊(應繼分為6分之1)繼承(參補字卷第262-264頁之王再
    添、王智禾、王婷純之戶籍謄本)，則王再添之應繼分應為1
    8分之1【計算式：163(王楊秀菊之子女人數)=1/18】，爰
    核定本件訴訟標的價額為53,921元【計算式：970,585元1/
    18≒53,921元(元以下四捨五入)】，原告陳報被代位人王再
    添應繼分為21分之1，應屬有誤，更正如上，茲依民事訴訟
    法第249條第1項但書之規定，限原告於收受本裁定送達之日
    起7日內補繳，逾期不補繳，即駁回其訴。
四、另本院前於111年4月27日業以110年度補字第987號裁定，命
    原告應於裁定送達翌日起10日內陳報被繼承人楊黃蜜之繼承
    系統表，惟迄今仍未補正，原告應於收受本裁定送達之日起
    10日內具狀陳報(不須檢具繕本)。
中　　華　　民　　國　　111 　年　　5 　　月　　18　　日
                  民事第三庭    法  官  陳郁婷
以上正本證明與原本無異。
如不服本裁定關於訴訟標的價額之核定，得於收受裁定正本後10
日內向本院提出抗告狀，並繳納抗告費新臺幣1,000元整；其餘
關於命補繳裁判費部分，不得抗告。
中　　華　　民　　國　　111 　年　　5 　　月　　19　　日
                                書記官  謝靜茹
　　　　　　
附表：      編號 代位請求分割之標的 土地公告現值/建物課稅現值 土地面積(平方公尺) 公同共有權利範圍 計算式 (元以下四捨五入) 1 臺南市○○區○○○段000000地號 15,600元/平方公尺 123 1/14 15,600×123×1/14≒137,057元 2 臺南市○○區○○○段000000地號 15,600元/平方公尺 30 1/14 15,600×30×1/14≒33,429元 3 臺南市○○區○○○段000000地號 15,600元/平方公尺 214 1/7 15,600×214×1/7≒476,914元 4 臺南市○○區○○○段000000地號 15,600元/平方公尺 155 1/14 15,600×155×1/14≒172,714元 5 臺南市○○區○○○段0000地號 15,600元/平方公尺 184 1/28 15,600×184×1/28≒102,514元 6 臺南市○○區○○○段0000○號(門牌號碼為臺南市○○區○○路0段000巷00弄00號) 335,700元  1/7 335,700×1/7≒47,957元 合計：970,585元